【裁判字號】    95,訴,1474
【裁判日期】    950731
【裁判案由】    毒品危害防制條例
【裁判全文】
臺灣臺中地方法院刑事判決              95年度訴字第1474號
公  訴  人  臺灣臺中地方法院檢察署檢察官
被      告  甲○○
上列被告因毒品危害防制條例案件，經檢察官提起公訴（95年度
毒偵字第2068號），本院合議庭裁定由受命法官獨任進行簡式審
判程序，判決如下：
    主  文
甲○○連續施用第一級毒品，累犯，處有期徒刑捌月，扣案海洛
因參包（合計淨重伍點柒捌公克，空包裝總重貳點貳捌公克，純
度佰分之玖點伍，純質淨重零點伍伍公克）沒收銷燬之；又連續
施用第二級毒品，累犯，處有期徒刑伍月，扣案安非他命含袋重
壹點零公克沒收銷燬之。應執行有期徒刑壹年，扣案海洛因參包
（合計淨重伍點柒捌公克，空包裝總重貳點貳捌公克，純度佰分
之玖點伍，純質淨重零點伍伍公克）、安非他命含袋重壹點零公
克沒收銷燬之。
    事實及理由
一、本案犯罪事實除起訴書第二頁第一、二行「在南投縣家中及
    台中市區車上，連續施用第一級毒品海洛因多次．．．」應
    更正為「在臺中、南投等地之汽車旅館、車上及臺中市緣橋
    汽車旅館等地，以將第一級毒品海洛因羼入香煙點火吸用之
    方式，連續施用第一級毒品海洛因多次，約每日施用一次．
    ．．」，第二頁第三、四行「及自95年3月1日起至同年4月
    20日止，在上揭地點，連續施用第二級毒品安非他命多次．
    ．．」應更正為「及自九十五年二月二十三日起至四月二
    十日止，在臺中、南投等地方汽車旅館，以玻璃球管施用第
    二級毒品安非他命共四次．．．」，及第二頁第六行「海洛
    因重約7.6公克（含袋）．．．」應更正為「海洛因三包（
    合計淨重五．七八公克，空包裝總重二．二八公克，純度百
    之九．五，純質淨重０．五五公克）．．．」外，餘引用附
    件檢察官起訴書之記載。
二、本案證據除引用檢察官起訴書所載外，業據被告甲○○於本
    院準備程序及審理中就被訴事實為有罪之陳述，並有法務部
    調查局鑑定通知書、詮昕科技股份有限公司濫用藥物尿液檢
    驗報告各一份可佐。
三(一)按刑法第五十六條連續犯之規定，業於九十四年一月七日修
    正公布刪除，並於九十五年七月一日施行，被告多次施用第
    一級毒品海洛因及第二級毒品安非他命之行為後，因新法業
    已刪除連續犯之規定，此刪除雖非犯罪構成要件之變更，但
    顯已影響行為人刑罰之法律效果，自屬法律有變更，被告多
    次施用第一、二級毒品之犯行，依新法第二條第一項規定，
    比較新、舊法結果，仍應適用較有利於被告之行為時法律即
    舊法論以連續犯。
  (二)核被告甲○○所為，係犯毒品危害防制條例第十條第一項之
    施用第一級毒品、及同條第二項之施用第二級毒品罪。被告
    分別持有第一級毒品海洛因、第二級毒品安非他命進而施用
    之，其持有之低度行為應為施用之高度行為所吸收，均不另
    論罪。被告連續多次施用第一、二級毒品之犯行，各係時間
    緊接，觸犯構成要件相同之罪名，均顯係基於概括犯意而反
    覆為之，皆為連續犯，均應依修正前刑法第五十六條規定，
    各論以一罪，並均加重其刑。又被告於九十五年二月二十三
    日起至同年三月一日前連續施用第二級毒品海洛因之犯行，
    雖未據檢察官於本案起訴，此部分犯行與起訴部分即九十五
    年三月一日起至同年四月二十日止連續施用第二級毒品海洛
    因之犯行有連續犯裁判上一罪關係，本院自得併予審究。又
    被告前於八十八年間因施用第一、二級毒品案件，經臺灣南
    投地方法院於八十九年二月八日判處有期徒刑十月、五月，
    二者定其應執行之刑有期徒刑一年確定。另於八十九年間因
    偽造文書罪，經臺灣南投地方法院判處有期徒刑一年，經臺
    灣高法等院臺中分院駁回上訴確定。再於八十九年間因施用
    第二級毒品案件，經臺灣南投地方法院於八十九年七月十日
    判處有期徒刑六月確定。復於八十九年間因施用第一、二級
    毒品案件，經本院判處有期徒刑一年、七月，二者定其應執
    行之刑為有期徒刑一年三月，經臺灣高等法院臺中分院於九
    十年一月十五日駁回上訴確定。繼於八十九年間因偽造文書
    案件，經臺灣南投地方法院於八十九年十一月二十日判處有
    期徒刑四月確定，嗣定其應執行之刑有期徒刑二年五月。上
    開案件接續執行，於九十四年三月六日縮刑期滿執行完畢出
    監一節，此有被告刑案資料查註紀錄表及臺灣高等法院被告
    前案紀錄表各一件在卷可稽，其於有期徒刑行執行完畢後，
    於五年以內再故意犯本件有期徒刑以上之罪，不論依修正前
    之刑法第四十七條，或修正後之刑法第四十七條第一項之規
    定，均構成累犯，對被告而言並無有利或不利之情形，自不
    生新舊法比較之問題，應逕依修正前之刑法第四十七條，各
    論以累犯，均應依修正前刑法第四十七條規定遞加重其刑。
    被告所犯連續施用第一級毒品、連續施用第二級毒品罪二罪
    之間，犯意各別，行為互殊，應予分論併罰。爰審酌被告前
    已有施用毒品之素行，迭經觀察勒戒、強制戒治及法院判刑
    並執行完畢，已有施用毒品案件前案紀錄，無視於毒品對於
    自身健康之戕害及國家對於杜絕毒品犯罪之禁令，一再施用
    毒品，惟其於本院審理中坦承犯行，尚有悔意之犯後態度，
    且施用毒品者均有相當程度之生理成癮性及心理依賴性，其
    犯罪心態與一般刑事犯罪之本質並不相同，容應以病人之角
    度為考量，並側重適當之醫學治療及心理矯治為宜，量刑不
    宜過重等一切情狀，各量處如主文所示之刑，並定其應執行
    刑。扣案第一級毒品海洛因三包（合計淨重五．七八公克，
    空包裝總重二．二八公克，純度百之九．五，純質淨重０．
    五五公克），安非他命含袋重一．０公克，應依毒品危害防
    制條例第十八條第一項前段之規定，沒收銷燬之。
四、又臺灣南投地方法院檢察署以被告於九十五年二月二十五日
    十時二十分回溯九十六小時內各有施用第一級毒品海洛因及
    第二級毒品安非他命各一次之犯行，而以九十五年度偵字第
    五九七號提起公訴，並於九十五年五月二十五日繫屬臺灣南
    投地方法院，以九十五年度訴字第三七九號審理中，有起訴
    書、前案明資料各一份在卷可參，而本件起訴係於九十五年
    五月二十三日繫屬本院，有臺灣臺中地方法院檢署函上本院
    收件章日期可憑，是以被告連續施用第一、二級毒品犯行應
    先繫屬本院，本院自應一併審究，附此敘明。
五、依刑事訴訟法第二百七十三條之一第一項、第三百十條之二
    、第四百五十四條第二項、第二百九十九條第一項前段，毒
    品危害防制條例第十條第一項、第二項、第十八條第一項前
    段，刑法第二條第一項、第十一條、修正前刑法第五十六條
    、修正前刑法第四十七條、第五十一條第五款，判決如主文
    。
本案經檢察官乙○○到庭執行職務。
中    華    民    國    95    年    7     月    31    日
                  刑事第十四庭  法  官  陳  葳
上正本證明與原本無異。
如不服本判決，應於收受本判決後十日內向本院提出上訴書狀，
其未敘述上訴理由者，並得於提起上訴後十日內向本院補提理由
書狀（均須按他造當事人之人數附繕本）「切勿逕送上級法院」
                                書記官  張雅如
中    華    民    國    95    年    8     月    1     日
附錄法條：
毒品危害防制條例第十條第一項
施用第一級毒品者，處六月以上五年以下有期徒刑。
第二項：
施用第二級毒品者，處三年以下有期徒刑。


司法院資訊處製作；財團法人民間司法改革基金會備份。
